【裁判字號】    89,訴,315
【裁判日期】    890330
【裁判案由】    請求給付股息等
【裁判全文】
臺灣板橋地方法院民事判決       八十九年度訴字第三一五號
    原      告    戊○○
                              .
                  己○○                     住台北縣板橋市海山里十四鄰民
                              .
                  丁○○                     住台北縣板橋市歡園里四鄰大觀
                              .
    共      同
    訴訟代理人    丙○○律師
    被      告    三鑫機電工程股份有限公司   設台北縣板橋市○○路一０一號
                              .
    法定代理人    乙○○      .
    訴訟代理人    甲○○      .
右當事人間請求給付股利事件，本院判決如左：
    主    文
被告應分別給付原告戊○○新台幣貳佰參拾捌萬元、原告己○○新台幣壹佰壹拾玖萬
元、原告丁○○新台幣壹佰壹拾玖萬元，及各自民國八十七年一月一日起至清償日止
，按年息百分之五計算之利息。
原告其餘之訴均駁回。
訴訟費用由被告負擔十分之九、原告戊○○負擔二十分之一、原告己○○及丁○○各
負擔四十分之一。
本判決原告勝訴部分分別於原告戊○○以新台幣柒拾玖萬參仟元、原告己○○以新台
幣參拾玖萬陸仟元、原告丁○○以新台幣參拾玖萬陸仟元為被告供擔保後，各得就其
勝訴部分為假執行。
原告其餘之假執行聲請均駁回。
    事    實
甲、原告方面：
  ︵一︶聲明：被告應分別給付原告戊○○新台幣（下同）二百八十萬元，原告己○○、丁○○各一百四十萬元，及各自民國八十七年一月一日起至清償日止，
        按年息百分之五計算之利息，並陳明願供擔保請准宣告假執行。
  ︵二︶陳述：
        原告戊○○、己○○、丁○○三人分別為被告三鑫機電工程股份有限公司（
        以下簡稱三鑫公司）之股東、董事及監察人，並於三鑫公司持股各二十萬股
        、十萬股、十萬股。原告三人於八十六年度依被告所寄發之扣繳憑單所載，
        各分別應受分派股利金額為二百八十萬元、一百四十萬元、一百四十萬元。
        詎被告迄今仍未給付與原告三人，爰依公司法第二百三十二條、第二百三十
        五條之規定，請求被告給付前開款項。
  ︵三︶證據：提出公司變更登記事項卡、八十六年度綜合所得稅核定通知書、所得
        稅扣憑單各乙份以及綜合所得稅稅額證明書兩份為證。
乙、被告方面：
  ︵一︶聲明：駁回原告之訴。
  ︵二︶陳述：
        原告三人所請求之金額係用扣繳總額來計算的，是不對的，應該以扣繳淨額
        為準來計算。所以戊○○應該是二百三十八萬元、己○○及丁○○應是各一
        百十九萬元，原告在這個金額範圍內之請求，被告可以接受。
    理    由
一、本件原告起訴主張：原告戊○○、己○○、丁○○三人分別為被告三鑫機電工程
    股份有限公司（以下簡稱三鑫公司）之股東、董事及監察人，並於被告公司持股
    各二十萬股、十萬股、十萬股。原告三人於八十六年度依被告所寄發之扣繳憑單
    所載，各分別應受分派股利金額為二百八十萬元、一百四十萬元、一百四十萬元
    。詎被告迄今仍未給付與原告三人，爰依公司法第二百三十二條、第二百三十五
    條之規定，請求被告給付前開款項。被告則以：原告所請求之股利金額應以扣繳
    淨額（即給付淨額）而非扣繳總額（即給付總額）為計算基準，原告在此金額範
    圍內之請求，被告可以接受等語，資為抗辯。
二、經查，本件原告主張原告三人分別為被告三鑫公司之股東、董事及監察人，並於
    被告公司持股各二十萬股、十萬股、十萬股等情，業據原告提出公司變更登記事
    項卡乙份為證，復為被告所不爭執，自堪信原告上開之主張為真實。而原告另主
    張渠等三人基於上開股東身分，依被告所寄發之八十六年度所得扣繳暨免扣繳憑
    單所載，各應分別受有二百八十萬元、一百四十萬元、一百四十萬元股利金額之
    分派，今被告公司既已為股利之分派，請求被告公司分別對原告給付上開已分派
    股利金額之事實，固據原告提出八十六年度綜合所得稅核定通知書、所得稅扣憑
    單各乙份以及綜合所得稅稅額證明書兩份為憑，而被告就被告公司已為股利之分
    派以及原告得基於其股東之身分受領股利分派等事實並不爭執，惟辯以：原告三
    人所得請求之金額，應該以扣繳淨額來計算而非以扣繳總額來計算，亦即原告戊○○得請求分派之股利是二百三十八萬元、己○○及丁○○得請求分派之股利是
    各一百十九萬元，此核與上開原告所提扣繳暨免扣繳憑單上所載之給付淨額及另
    該八十六年度綜合所得稅核定通知書、所得稅扣憑單等查詢資料上載有所得總額
    及扣除應扣繳金額後相符之資料為憑，而查原告復對於上開被告抗辯應以給付淨
    額為計算基準表示沒有意見，從而被告此部分金額數量之抗辯，即為可採，原告
    就逾被告前開所抗辯金額以外之主張，即屬無據。
三、從而，原告請求被告分別給付該原告戊○○新台幣二百三十八萬元、原告己○○
    新台幣一百十九萬元、原告丁○○新台幣一百十九萬元，及各自民國八十七年一
    月一日起至清償日止，按年息百分之五計算之法定遲延利息部分（此法定遲延利
    息部份復為該被告所不爭），即無不合，應予准許，逾此部分之請求，即屬無據
    ，應予駁回。
四、至原告陳明願供擔保，請求宣告假執行，就各該原告勝訴部分，經核並無不合，
    爰酌定相當擔保金額准許之；至各該原告敗訴部分，其假執行之聲請已失所附麗
    ，應予駁回。
五、據上論結：本件原告之訴為一部有理由、一部無理由，依民事訴訟法第七十九條
    、第八十五條第一項前段、第三百九十條第二項，判決如主文。
中      華      民      國    八十九    年      三      月    三十      日
                                臺灣板橋地方法院民事第三庭
~B法  官  楊志勇
右正本證明與原本無異。
如不服本判決，應於判決送達後廿日內，向本院提出上訴狀。
中      華      民      國    八十九    年      三      月    三十      日
~B書記官  李淑貞


司法院資訊處製作；財團法人民間司法改革基金會備份。
